# 建造合同中业主方确认应付账款的时点确认问题

提问人：陈小霖 3232 时间：2020-07-20 00:08:00
在建造合同特殊收入确认模式下，乙方按照完工百分比法确认收入，假如按照月度计量工程量和付款，甲方往往根据监理、工程师审核确认形象进度，确认乙方的工作量后再确认应付账款。往往在资产负债表日，可能乙方的工作量甲方还没确认，此时作为业主方是否应该预提这部分在建工程？还是待对方提报的产值，监理、工程师审核后再确认应付账款？我的理解是都有道理，由于建造服务的特殊性，其所建的在建工程其实是在业主方的控制下，即如果双方解约所形成的的资产其实还是业主的，那么在这种情况下，在资产负债表日，如果乙方已经做了一部分工作量，但是业主方还没复核，此时是否可以先让工程师预估一个工作量入账？待实际审核后按照甲方认可的产值再入账。不预提我认为也有道理，按照合同来说，如果监理和业主方还无法确认施工方所报的工程进度与现场进度一致，业主方是没有应付义务的，假如在资产负债表日，监理和业主方工程师还没有复核这个工作量，是无需计提应付账款，待业主方确认后再入账在建工程和应付账款。
实际上在原准则下，已完工未结算这个科目也存在这个问题，有的认为列示为存货，那这部分理论上还是乙方的，甲方这时候不能确认这部分在建工程。有的认为列示为合同资产，或者说未开票的应收账款，那这部分实务资产此时是否已经可以确认为甲方的在建工程。
还请陈版主和各位老师给与一些指导。

回答人：chenyiwei
对此问题，理论上业主和建造承包商的会计处理应当是对称的，即双方在期末应基于相同的完工进度（理论上应包括尚未经业主和监理确认的这部分已完工程量），乙方确认收入和成本，甲方则确认在建工程和应付款。但实务中可能村咋审计证据方面的问题，导致双方确认收入和在建工程成本所依据的进度不一致。